【裁判字號】    97,裁,4437
【裁判日期】    970911
【裁判案由】    更正土地登記
【裁判全文】
最  高  行  政  法  院  裁  定
                                      97年度裁字第4437號
聲  請  人  甲○○
            乙○○
上列聲請人因與相對人臺北市政府等間更正土地登記事件，對於
中華民國97年1月28日本院97年度裁字第914號裁定，聲請再審，
本院裁定如下：
    主  文
再審之聲請及損害賠償之請求均駁回。
再審訴訟費用由聲請人負擔。
    理  由
一、按對於確定裁定聲請再審，應依行政訴訟法第283條準用第
    277條第1項第4款之規定表明再審理由，此為必須具備之程
    式。所謂表明再審理由，必須指明確定裁定有如何合於再審
    事由之具體情事，始為相當。倘僅泛言有何條款之再審事由
    ，而無具體情事者，尚難謂已合法表明再審理由。如未表明
    再審理由，法院無庸命其補正。
二、本件聲請人前因更正土地登記事件提起行政訴訟，經本院民
    國（下同）87年度裁字第874號裁定駁回後，曾先後多次聲
    請再審，均經本院分別裁定駁回各在案。茲聲請人復對本院
    最近一次，即97年度裁字第914號裁定（下稱原確定裁定）
    聲請再審，其聲請意旨略謂：聲請人所有臺北市○○區○○
    段參小段535地號土地登記簿面積為1.0761公頃，既經臺北
    市政府83年7月15日（83）府地重字第83041918號函公告重
    劃土地面積分配確定無誤，依市地重劃實施辦法第29條第1
    項規定，應迅速辦妥土地變更標示登記，重劃後土地登記簿
    登記面積應為0.64598公頃，本件重劃分配面積計算錯誤，
    本院相關裁定亦屬錯誤，爰依行政訴訟法第273條第1項第1
    款、第2款、第9款、第13款、第14款及第274條規定聲請再
    審，並附帶請求損害賠償云云。核其狀陳各節，無非對本院
    87年度裁字第874號裁定及原確定裁定前各再審裁定主張有
    如何再審之事由，然對其所再審之原確定裁定以聲請未具體
    表明再審理由，其再審聲請為不合法而駁回前次再審之聲請
    ，究有如何合於行政訴訟法第273條第1項第1款、第2款、第
    9款、第13款、第14款及第274條規定之具體情事，則未據敘
    明，依上開規定及說明，其再審之聲請自非合法，應予駁回
    ，其合併請求損害賠償，亦失所依據，應併予駁回。
三、據上論結，本件聲請為不合法。依行政訴訟法第283條、第
    278條第1項、第104條、民事訴訟法第95條、第78條、第85
    條第1項前段，裁定如主文。
中    華    民    國    97    年    9     月    11    日
                    最高行政法院第五庭
                        審判長法官  劉  鑫  楨
                              法官  黃  秋  鴻
                              法官  黃  淑  玲
                              法官  吳  慧  娟
                              法官  曹  瑞  卿
以  上  正  本  證  明  與  原  本  無  異
中    華    民    國    97    年    9     月    12    日
                              書記官  吳  玫  瑩


司法院資訊處製作；財團法人民間司法改革基金會備份。
